臺灣高等法院臺中分院刑事判決　　　　100年度上訴字第767號
上　訴　人
即　被　告　王秋雄
上列上訴人即被告因毒品危害防制條例案件，不服臺灣臺中地方
法院100年度訴字第213號中華民國100年3月3日第一審判決（起
訴案號：臺灣臺中地方法院檢察署99年度毒偵字第4366號），提
起上訴，本院判決如下：
    主  文
上訴駁回。
    理  由
一、按依刑事訴訟法第350條、第361條、第362條、第367條規定
    ，不服地方法院之第一審判決而上訴者，須提出上訴書狀，
    並應敘述具體理由，為上訴必備之程式；其所提出之書狀未
    敘述上訴理由，或僅曾以言詞陳述上訴理由者，均應於上訴
    期間屆滿後20日內補提理由書於第一審法院。第一審法院經
    形式審查，認逾期未補提上訴理由者，應定期間先命補正；
    逾期未補正者，為上訴不合法律上之程式，應以裁定駁回。
    倘已提出上訴理由，但所提非屬具體理由者，或已上訴但未
    提上訴理由，經審判長定期間補正仍未補正者，則應由第二
    審法院以上訴不合法律上之程式，判決駁回。而所謂具體理
    由，必係依據卷內既有訴訟資料或提出新事證，指摘或表明
    第一審判決有何採證認事、用法或量刑等足以影響判決本旨
    之不當或違法，而構成應予撤銷之具體事由，始克當之（例
    如：依憑證據法則具體指出所採證據何以不具證據能力，或
    依憑卷證資料，明確指出所為證據證明力之判斷如何違背經
    驗、論理法則）；倘僅泛言原判決認定事實錯誤、違背法令
    、量刑失之過重或輕縱，而未依上揭意旨指出具體事由，或
    形式上雖已指出具體事由，然該事由縱使屬實，亦不足以認
    為原判決有何不當或違法者（例如：對不具有調查必要性之
    證據，法院未依聲請調查亦未說明理由，或援用證據不當，
    但除去該證據仍應為同一事實之認定），皆難謂係具體理由
    ，俾與第二審上訴制度旨在請求第二審法院撤銷、變更第一
    審不當或違法之判決，以實現個案救濟之立法目的相契合，
    並節制濫行上訴（最高法院97年度台上字第892號刑事判決
    意旨參照）。
二、本件上訴人即被告王秋雄（下稱被告）於民國100年3月16日
    向原審法院提出上訴書狀，核其記載之上訴理由略為：被告
    於99年9月23日17時，在臺中市○區○○路173號前，接受盤
    檢時，被告以自首方式承認有施用第一級毒品海洛因，其後
    ，被告有悔改之心到醫院參加喝美沙冬替代療法，且烏日分
    局在99年10月至100年1月份間共傳被告驗尿3次，每次均準
    時到驗且都正常驗過，為什麼不給被告一個悔過機會，判給
    被告參加減害計畫喝美沙冬替代療法。被告坦承自白施用第
    一級毒品也因悔過至醫院參加替代療法，不但不給被告自新
    機會還判被告有期徒刑10個月，被告不服判決提起上訴等語
    。
三、本院查：
  (一)被告因不服上開臺灣臺中地方法院之第一審判決，而於前述
    時間具狀敘明理由向原審法院提起上訴，則依刑事訴訟法第
    361條第2項之規定、該條項立法修正理由及上揭最高法院判
    決意旨，被告倘已提出上訴理由，但所提非屬具體理由者，
    即應由第二審法院以上訴不合法律上之程式，以判決駁回之
    ；且上訴理由之具體與否係屬第二審法院審查範圍，不在命
    補正之列（參見法院辦理刑事訴訟案件應行注意事項第162
    點）。
  (二)原判決依臺中市警察局第一分局採集尿液鑑定同意書、真實
    姓名對照表、中山醫學大學附設醫院檢驗科藥物檢測中心尿
    液檢驗報告、臺灣高等法院被告前案紀錄表及被告所為經查
    屬實之自白等證據資料，認其有本件施用第一級毒品之行為
    ，累犯，遂適用毒品危害防制條例第10條第1項，刑法第11
    條、第47條第1項等規定，審酌被告已有多次施用毒品前科
    ，仍不知悛改，及其犯罪之目的、手段、所生危害、坦承犯
    行之態度等一切情狀，量處有期徒刑10月，核其採證認事及
    用法，並未違反一般經驗法則、論理法則及證據法則，量刑
    亦屬妥適，尚無違背罪刑相當原則及比例原則。被告雖以前
    揭理由提起上訴，惟其理由中所謂以自首方式承認有施用第
    一級毒品海洛因等語，應係在強調其坦承犯行之態度而已，
    因通觀卷證，本件不涉自首之問題，至為明確。其次，被告
    請求改以美沙冬替代療法，以代刑罰之部分，查本件既經起
    訴在案，法院即應依法審理，且被告此項請求亦於法無據。
    從而，被告之上訴理由顯未本於案內具體之卷證資料或提出
    其他新事證，以指摘或表明第一審判決有何採證認事、用法
    或量刑等足以影響判決本旨之不當或違法，而可構成應予撤
    銷之具體事由。
四、綜上所述，被告之上訴理由既非前開說明所謂之具體理由，
    則揆諸前揭最高法院判決之意旨，及依「程序優先於實體」
    之刑事訴訟法原則，本件上訴即不合法定上訴程式，而應予
    駁回，並不經言詞辯論為之。
據上論斷，應依刑事訴訟法第367條前段、第372條，判決如主文
。
中    華    民    國   100    年    4     月    25    日
            刑事第九庭  審判長法  官  江  德  千
                              法  官  陳  宏  卿
                              法  官  莊  深  淵
以上正本證明與原本無異。
如不服本判決應於收受送達後十日內向本院提出上訴書狀，其未
敘述上訴之理由者，並得於提起上訴後十日內向本院補提理由書
（均須按他造當事人之人數附繕本）「切勿逕送上級法院」。
                              書記官  陳  振  海
中    華    民    國   100    年    4     月    25    日